【裁判字號】    99,裁,1876
【裁判日期】    990819
【裁判案由】    房屋稅
【裁判全文】
最  高  行  政  法  院  裁  定
                                      99年度裁字第1876號
上  訴  人  社團法人台中市廣西同鄉會
代  表  人  甲○○
被 上訴 人  臺中市地方稅務局
代  表  人  乙○○
上列當事人間房屋稅事件，上訴人對於中華民國99年6月15日臺
中高等行政法院99年度簡字第30號判決，提起上訴，本院裁定如
下：
    主  文
上訴駁回。
上訴審訴訟費用由上訴人負擔。
    理  由
一、按對於適用簡易程序之裁判提起上訴，須經本院許可，且該
    許可以訴訟事件所涉及之法律見解具有原則性者為限，行政
    訴訟法第235條定有明文。所謂法律見解具有原則性者，係
    指該事件涉及之法律問題意義重大，而有加以闡釋必要之情
    形而言，非以其對於該訴訟當事人之勝敗有無決定性之影響
    為斷。例如原裁判所適用之行政命令是否牴觸法律之判斷，
    或高等行政法院就同類事件所表示之法律見解存在歧異，或
    與本院向來之見解互相牴觸，有由本院確認或統一法律上意
    見之必要等情形屬之。
二、本件上訴人對於高等行政法院適用簡易程序所為之判決，提
    起上訴，係以：查有關公益社團自有供辦公使用房屋免徵房
    屋稅，有財政部賦稅署民國（下同）97年2月29日台稅中二
    發字第0970471345號及97年3月6日台稅三發字第0970014321
    0號兩函影印抄發84房屋稅契稅法令彙編載證。上訴人於75
    年1月23日向臺灣臺中地方法院設立登記為社團法人，係以
    「聯絡同鄉感情，發揚互助精神，毋忘桑梓，團結合作，擁
    護國策，共謀同鄉社會福利，並進而發揚愛鄉愛國情操，參
    與復國建國大業」為宗旨，確屬公益社團，所有臺中市○○
    區○○路○○巷11號房地，為自供辦公使用，且上開房屋自90
    年10月8日起已被訴外人王逢琳霸佔迄今未交還上訴人，足
    以證明上訴人即無共同謀同鄉社會福利之可言。原審均未依
    法調查審究（上訴人誤繕為均依法調查），即判決上訴人敗
    訴，顯有未依法調查證據之違法等語，為其論據。(一)按「私
    有房屋有左列情形之一者，免徵房屋稅：．．．五不以營利
    為目的，並經政府核准之公益社團自有供辦公使用之房屋。
    但以同業、同鄉、同學或宗親社團為受益對象者．．．不在
    此限。」房屋稅條例第15條第1項第5款但書定有明文。而上
    訴人設立目的在謀廣西同鄉會社員福利，服務對象為特定對
    象之廣西同鄉會會員，尚非不特定大眾，即與上開法律規定
    免徵房屋稅之立法意旨未符。(二)至上訴人所引97年2月29日
    台稅中二發字第0970471345號及97年3月6日台稅三發字第09
    700143210號函文尚非法律本身，尚不得逾越母法房屋稅條
    例之規定；況且，該等公函並未明示本件情形應予免徵房屋
    稅。本件尚無原裁判所適用之行政命令是否牴觸法律之判斷
    ，或高等行政法院就同類事件所表示之法律見解存在歧異，
    或與本院向來之見解互相牴觸，有由本院確認或統一法律上
    意見之必要等情形。(三)從而，核上訴人所陳之上述理由，係
    爭執原審法院證據取捨及事實認定，所提上開公函內容尚非
    高等行政法院各庭間就同類事件所表示之法律見解存在歧異
    ，須由本院統一法律上意見，或該訴訟事件所涉法律問題意
    義重大，而有由本院加以闡釋必要之問題。依首揭說明，上
    訴意旨核無所涉及之法律見解，具有原則性之重要，而有加
    以闡釋之必要情形，上訴人提起上訴，不應許可，其上訴難
    謂合法，應予駁回。
三、據上論結，本件上訴為不合法。依行政訴訟法第249條第1項
    前段、第104條、民事訴訟法第95條、第78條，裁定如主文
    。
中    華    民    國    99    年    8     月    19    日
                    最高行政法院第四庭
                        審判長法官  劉  鑫  楨
                              法官  黃  淑  玲
                              法官  林  文  舟
                              法官  曹  瑞  卿
                              法官  陳  鴻  斌

以  上  正  本  證  明  與  原  本  無  異
中    華    民    國    99    年    8     月    20    日
                              書記官  王  史  民

司法院資訊處製作；財團法人民間司法改革基金會備份。
